【裁判字號】    96,交聲,1113
【裁判日期】    970124
【裁判案由】    違反道路交通管理處罰條例聲明異議
【裁判全文】
臺灣臺北地方法院交通事件裁定  九十六年度交聲字第一一一三號
異  議  人
即受處分人  甲○○
上列異議人即受處分人因違反道路交通管理處罰條例案件，對於
臺北市交通事件裁決所於中華民國九十六月九月二十一日所為之
處分（原處分案號：北市裁二字第裁二二─ＡＥＶ八０六九四０
號），聲明異議，本院裁定如下：
    主  文
異議駁回。
    理  由
一、按汽車駕駛人，行經有燈光號誌管制之交岔路口闖紅燈者，
    處新臺幣（下同）一千八百元以上五千四百元以下罰鍰，並
    記違規點數三點，道路交通管理處罰條例第五十三條第一項
    、第六十三條第一項第三款分別定有明文。
二、本件異議人即受處分人甲○○於九十六年八月十七日十六時
    二十五分許，駕駛其所有車號ＣＩ－一九三七號自用小客車
    ，行經有燈光號誌管制之臺北市○○路一二五巷口闖紅燈，
    經適在該處執行交通勤務之員警即臺北市政府警察局南港分
    局玉成派出所員警周文祥當場攔停，並以受處分人有「闖紅
    燈（東向西）」之違規行為掣單舉發。嗣受處分人於舉發通
    知單上所載應到案日期前向原處分機關提出申訴，經原處分
    機關即臺北市交通事件裁決所函請舉發單位調查結果，仍認
    受處分人所有之上開車輛有前開違規行為，原處分機關乃於
    九十六年九月二十一日依道路交通管理處罰條例第五十三條
    第一項、第六十三條第一項第三款（原裁決書漏載第一項第
    三款，予以更正），裁處受處分人罰鍰二千七百元，並予記
    違規點數三點。
三、聲明異議意旨略以：受處分人駕駛車輛行經該路口時，因為
    要去驗車，故先臨時停車至路旁尋找證件，找完後自其他停
    放在路旁之車輛後方駛出進入車道時，即遭員警誤判為闖紅
    燈而攔停舉發，且該路口因道路彎曲並有樹木阻擋，該員警
    所處位置無法明確看見號誌云云。
四、訊據受處分人甲○○於本院審理時矢口否認有於上開時、地
    闖紅燈之違規行為，辯稱：伊係自路旁車輛後方駛出，並未
    闖紅燈，且員警所處位置無法看見該路口號誌云云。惟查：
    受處分人於上開時地駕車行經有燈光號誌管制之交岔路口闖
    紅燈之違規事實，業據證人即舉發員警周文祥於本院訊問時
    證稱：「我當時執行取締闖紅燈專案，我在松河街取締重陽
    路一二五巷底闖紅燈駕駛，剛開始有第一台摩托車闖紅燈，
    之後就有第二、三台車闖紅燈，我當時把第一台、二部自小
    客車攔停，當時攔二台自小客車，機車以為我不是攔他，就
    跑掉，我來不及登記車號，我針對第二台要告發，第三台不
    出示證件，我逕行舉發，第二台就是異議人這台自小客車。
    」、「（站立位置距離重陽路125巷口紅綠燈的距離？）一
    五０到一八０公尺之間，這件因為異議人申訴，我有實地測
    量，這段路不算很直，在紅綠燈處有稍微轉彎，但不是很彎
    ，我站立的地方可以看到紅綠燈，我確實看到異議人是闖紅
    燈。」、「如果車子是剛啟動，車速不會很快，我的舉發習
    慣是紅燈變燈後三秒都不認為是闖紅燈，要超過紅燈三秒後
    我才會舉發。」等語綦詳（見本院九十六年十月二十三日訊
    問筆錄），按證人周文祥既係於該路段執行取締闖紅燈交通
    違規業務，豈會選擇對該路口交通號誌變換無法清楚查知之
    視線死角地點執行勤務，且證人乃依法執行交通勤務之公務
    員，其執行公權力時，除有證據證明其舉發違規事件有錯誤
    、違法情事或其品性有顯然之瑕疵外，原則其證詞之可信度
    極高；又其與受處分人素無仇隙，應無故入異議人有上揭違
    規事實之必要，況其於本院訊問時，已供前具結，擔負如為
    虛偽證言當受刑法偽證重罪處罰之危險，故其就異議人闖紅
    燈違規乙節，證述甚明，並無不足採信之瑕疵存在，應認其
    之證言為可採。再者，受處分人亦於本院訊問時自承在轉彎
    處那邊停了很多部卡車及車子等語，則該段道路路旁自無空
    間供異議人將上開車輛臨時停車，故受處分人辯稱其係臨時
    停車後自路旁駛出云云，殊難採信。從而，本件受處分人既
    未就執行勤務員警之舉發有何違誤提出相關證據以供調查，
    本院亦查無任何證據足資證明員警有捏造事實違法取締之情
    事，且受處分人所為前揭辯解亦均不足採。
五、綜上所述，受處分人確有於上開時地駕車行經有燈光號誌管
    制之交叉路口闖紅燈之違規行為，從而，原處分機關依道路
    交通管理處罰條例第五十三條第一項、第六十三條第一項第
    三款規定，裁處異議人罰鍰二千七百元，並記違規點數三點
    ，核無違誤，本件異議為無理由，應予駁回。
據上論斷，應依道路交通案件處理辦法第十九條，裁定如主文。
中    華    民    國    97    年    1     月    24    日
                        交通法庭法  官  劉煌基
上正本證明與原本無異。
如不服本裁定，應於裁定送達後5日內向本院提出抗告狀。
                                書記官  周小玲
中    華    民    國    97    年    1     月    24    日


司法院資訊處製作；財團法人民間司法改革基金會備份。
